臺灣臺南地方法院刑事判決　　　　　　　 94年度易字第438號
公　訴　人　臺灣臺南地方法院檢察署檢察官
被　　　告　丙○○　男　26歲.
上列被告因偽造文書等案件，經檢察官提起公訴（94年度偵字第
1017號），被告就犯罪事實為有罪之陳述，本院裁定進行簡式審
判程序，判決如下：
    主  文
丙○○連續行使偽造私文書，足以生損害於他人，處有期徒刑肆
月，如易科罰金，以銀元佰元折算壹日；如附表所示之私文書
上偽造之「乙○○」署押合計柒枚及如附表所示之行動電話門號
之ＳＩＭ卡合計三張均沒收。
    事  實
一、丙○○與乙○○係兄弟關係，丙○○於民國92年10月間某日
    ，在台南市○○區○○路六段755號其住家內，趁乙○○不
    注意之際，進入乙○○房間，而竊取乙○○所有之國民身分
    證一張得手後（親屬間竊盜罪部分，未據乙○○告訴），基
    於行使偽造私文書及意圖為自己不法所有之概括犯意，在如
    附表所示之日期、地點，冒用「乙○○」之名義，在於如附
    表所示之申請書、同意書上偽造「乙○○」之簽名及指印，
    而偽造成如附表所示之私文書，復持以向如附表所示之電信
    公司營業處服務人員行使，而申辦行動電話門號，致各該通
    訊公司營業處服務人員陷於錯誤，誤其為乙○○本人，而交
    付如附表所示之行動電話門號之ＳＩＭ卡共三張予丙○○。
    丙○○於取得前揭詐取之三張ＳＩＭ卡後，將卡片分別置於
    手機中而撥打電話，使如附表所示之電信公司之電話交換機
    陷於錯誤，誤其為有權使用之電話租用戶，而提供電話通訊
    服務，並列帳在乙○○名下，藉此取得免支付如附表所示之
    電信公司之電信費用共新台幣（以下同）26,333元之財產上
    不法利益，足生損害於乙○○及如附表所示之電信公司。
二、案經臺南市警察局第三分局報告臺灣臺南地方法院檢察署檢
    察官偵查起訴。
    理  由
一、本件係經被告丙○○於本院當庭表示認罪，而以簡式審判程
    序加以審理，有本院94年6月28日準備程序及審判筆錄附卷
    足憑，則依據刑事訴訟法第二百七十三條之二、同法第一百
    五十九條第二項之規定，不適用傳聞法則有關限制證據能力
    之相關規定，合先敘明。
二、查上揭犯罪事實，業據被告於警詢、偵查中及審理時坦承不
    諱，分別核與被害人乙○○指訴之情節相符，並有遠傳電信
    股份有限公司行動電話服務申請書、和信電訊股份有限公司
    行動電話服務申請書各一紙（分見94偵1017號卷第26、24
    頁）、台灣大哥大股份有限公司行動電話服務申請書及同意
    書各一紙（分見警卷第7、8頁）、台灣大哥大股份有限公司
    電信費用帳單、遠傳電信股份有限公司電信費用帳單各一紙
    （分見警卷第14、15頁）、門號0000000000號行動電話收費
    明細表一份（見警卷第16至18頁）附卷可證，互核相符，事
    證明確，被告犯行堪以認定。
三、核被告丙○○所為，係犯刑法第二百十六條、第二百十條之
    行使偽造私文書罪、第三百三十九條第一項詐欺取財罪、同
    條第二項之詐欺得利罪。被告偽造「乙○○」簽名、指印於
    各該私文書上，為偽造私文書之部分行為；而其偽造各該私
    文書後並持以行使，偽造之低度行為應為行使之高度行為所
    吸收，均不另論罪。至被告先後多次行使偽造私文書、詐欺
    取財及詐欺得利之犯行，均時間緊接，觸犯構成要件相同之
    罪名，顯係基於概括犯意反覆為之，各為連續犯，應依刑法
    第五十六條連續犯之規定分別論以一罪，並均加重其刑。又
    被告所犯前開各罪間，有方法行為、目的行為之關係，核屬
    牽連犯，應依刑法第五十五條之規定，從一重之連續行使偽
    造私文書罪處斷。爰審酌被告貪圖不法利益，冒名申請行動
    電話門號，以詐取行動電話門號之ＳＩＭ卡，獲取免費通信
    之利益，造成被冒用名義人名譽及信用之損害，影響行動電
    話公司對於使用者及門號管理之正確性，以及被告獲取利益
    之金額為26,333元，尚非甚鉅，且犯後坦承犯行，並願意償
    還所得之利益等情，量處如主文所示之刑，並諭知如易科罰
    金之折算標準，以資懲儆。
四、偽造如附表所示之私文書上之「乙○○」之簽名及指印合計
    七枚，均為署押，應依刑法第二百十九條之規定宣告沒收。
    又被告偽冒其弟乙○○名義向如附表所示之電信公司申請之
    行動電話門號ＳＩＭ卡三張，係被告犯罪所得之物，雖未扣
    案，但查無其他積極證據足以證明業已滅失而不存在，故仍
    依刑法第三十八條第一項第三款之規定，一併予宣告沒收之
    。又偽造之如附表所示之申請書及同意書等私文書，業經被
    告向各電信公司提出申請行動電話門號，已因行使而交付與
    各家電信公司，均非被告所有之物，又非違禁物，不符沒收
    要件，亦不併予宣告沒收之，併此敘明。
據上論斷，應依刑事訴訟法第二百七十三條之一第一項、第二百
九十九條第一項前段，刑法第二百一十六條、第二百一十條、第
三百三十九條第一項、第二項、第五十五條、第五十六條、第四
十一條第一項前段、第二百一十九條、第三十八條第一項第三款
，罰金罰鍰提高標準條例第一條前段、第二條，判決如主文。
本案經檢察官甲○到庭執行職務。
中　　華　　民　　國　　94　　年　　7 　　月　　12　　日
　　　　　　　　　刑事第七庭  審判長法　官  蘇義洲
                                    法  官  朱中和
                                    法  官  徐文瑞
以上正本證明與原本無異。
如不服本判決，應於判決送達後十日內，向本院提出上訴狀。
      　　　　　　　　　　　　　　　書記官　張宜柔
中　　華　　民　　國　　94　　年　　7 　　月　　13　　日
附表：
┌────┬────┬────┬─────┬─────┐
│申辦日期│申辦地點│電信公司│行動電話  │偽造「郭俊│
│        │        │名稱    │門號　　  │男」之簽名│
│        │        │        │          │及指印之私│
│        │        │        │          │文書及其數│
│        │        │        │          │量        │
├────┼────┼────┼─────┼─────┤
│92.10.20│台南市海│遠傳電信│0000000000│行動電話服│
│        │佃路一段│股份有限│          │務申請書上│
│        │286號   │公司    │          │簽名二枚  │
├────┼────┼────┼─────┼─────┤
│92.10.20│台南市成│和信電訊│0000000000│行動電話服│
│        │功路559 │股份有限│          │務申請書上│
│        │號      │公司    │          │簽名及指印│
│        │        │        │          │各一枚    │
├────┼────┼────┼─────┼─────┤
│92.11.7 │台南市海│台灣大哥│0000000000│行動電話服│
│        │佃路一段│大股份有│          │務申請書上│
│        │250號   │限公司  │          │簽名一枚暨│
│        │        │        │          │同意書上簽│
│        │        │        │          │名二枚    │
└────┴────┴────┴─────┴─────┘
附錄法條：
中華民國刑法第二百十條
偽造、變造私文書，足以生損害於公眾或他人者，處五年以下有
期徒刑。
中華民國刑法第二百一十六條
行使第二百十條至第二百十五條之文書者，依偽造、變造文書或
登載不實事項或使登載不實事項之規定處斷。
中華民國刑法第三百三十九條
意圖為自己或第三人不法之所有，以詐術使人將本人或第三人之
物交付者，處五年以下有期徒刑、拘役或科或併科一千元以下罰
金。
以前項方法得財產上不法之利益或使第三人得之者，亦同。
前二項之未遂犯罰之。
